【裁判字號】    92,交抗,847
【裁判日期】    921231
【裁判案由】    違反道路交通管理處罰條例
【裁判全文】
臺灣高等法院交通事件裁定                        九十二年度交抗字第八四七號
    抗  告  人
    即受處分人  甲○○
右抗告人因違反道路交通管理處罰條例案件，不服台灣板橋地方法院中華民國九十二
年七月二十九日裁定（九十二年度交聲字第一○六九號；原處分案號：北市裁三字第
裁二二－ＡＸＸ０二四九七七號），提起抗告，本院裁定如左：
    主  文
抗告駁回。
    理  由
一、按汽車駕駛人轉彎時，不依標誌、標線、號誌指示者，處二百元以上六百元以下
    （新台幣六百元以上一千八百元以下）罰鍰，道路交通管理處罰條例第四十八條
    第一項第二款定有明文；汽車駕駛人有上開違規情形者，並記違規點數一點，同
    條例第六十三條第一項第一款亦有明文；又汽車駕駛人駕駛汽車違反道路交通安
    全規則，因而肇事致人受傷者，吊扣其駕駛執照三個月至六個月，同條例第六十
    一條第三項亦設有規定。
二、原裁定略以：異議人即受處分人甲○○於民國九十二年二月二十一日二十二時十
    分許，駕駛車號三Ｒ｜四六二號營業用小客車，沿臺北市○○○路○段由南往北
    方向之內側車道行駛，行經臺北市○○○路○段二三九號前，因跨越行車分向限
    制線違規左轉，致左前車門與沿同方向車道自後方行駛而來之車號ＤＲＲ｜九三
    一號輕型機車前車頭發生碰撞，並造成該機車駕駛人劉怡君受有左膝蓋擦傷、右
    手掌撕裂傷、手臂疼痛等傷害，該機車後座附載之乘客黃靖淇因此受有臀部、右
    腳擦傷紅腫等傷害，經臺北市政府警察局交通大隊警員當場舉發，嗣原處分機關
    依道路交通管理處罰條例第四十八條第一項第二款、第六十一條第三項規定處異
    議人罰鍰新台幣六百元，吊扣駕駛執照三個月，並記違規點數一點，異議人於九
    十二年六月九日收受該裁決書後，於同年月十日雖提起異議，惟查臺北市政府警
    察局交通大隊調查本件車禍後，亦認定異議人於前述時地跨越分向限制線違規左
    轉為本件車禍之肇事原因，本件異議人駕駛汽車轉彎時，不依標線之指示（跨越
    行車分向限制線左轉），且肇事致人受傷之違規行為，事證明確，洵堪認定。原
    處分機關援引首揭法條處異議人罰鍰新臺幣六百元，吊扣駕駛執照三個月，並記
    違規點數一點，依法並無不合，異議人聲明異議為無理由，應予駁回等語。
三、抗告意旨略以：抗告人聲明異議等三個月沒有通知開庭於八月六日收到判決書，
    以討回人權和路權，為此提起抗告云云。
四、經查：本件抗告人即受處分人甲○○於上揭時地駕駛車號三Ｒ｜四六二號營業用
    小客車，行經臺北市○○○路○段二三九號前，因跨越行車分向限制線違規左轉
    ，致左前車門與沿同方向車道自後方行駛而來之車號ＤＲＲ─九三一號輕型機車
    前車頭發生碰撞，並造成該機車駕駛人劉怡君受有左膝蓋擦傷、右手掌撕裂傷、
    手臂疼痛等傷害，該機車後座附載之乘客黃靖淇因此受有臀部、右腳擦傷紅腫等
    傷害，經臺北市政府警察局交通大隊警員當場舉發並填製北市警交大字第ＡＸＸ
    ０二四九七七號舉發違反道路交通管理事件通知單等情，業經抗告人於事故發生
    後向處理之警員自承：伊於肇事地點踩煞車，將方向盤向左轉，此時伊車左後方
    有一輕機車ＤＤＲ─九三一號沿延平北路由南往北方向行駛，以致該機車前車頭
    與伊車左前車門後端發生碰撞而肇事等情不諱，而上開輕型機車之駕駛人劉怡君
    亦於事故發生後向警員陳稱：伊車行經肇事處，突然前方有一營小客車三Ｒ｜四
    六二號沿同方向同車道，緊急剎車向左轉彎，跨越雙黃線，伊緊急煞車，但已來
    不及，以致伊車之前車頭撞及該車之左前車門等語，此有臺北市政府警察局交通
    事故談話紀錄表二份在卷可憑，臺北市政府警察局交通大隊調查本件車禍後，亦
    認定抗告人於前述時地跨越分向限制線違規左轉為本件車禍之肇事原因，有該大
    隊受理交通違規事件調查表、交通事故現場圖、交通事故分析研判表影本各一份
    在卷足按。苟抗告人無跨越分向限制線左轉，則在其同向後方由劉怡君駕駛之輕
    型機車，其前車頭應不可能撞擊抗告人駕駛之小客車左前車門，是抗告人翻異前
    供所辯，殊無可取。本件抗告人駕駛汽車轉彎時，不依標線之指示（跨越行車分
    向限制線左轉），且肇事致人受傷之違規行為，事證明確，堪以認定。從而原處
    分機關援引首揭法條處異議人罰鍰新臺幣六百元，吊扣駕駛執照三個月，並記違
    規點數一點，自屬有據，原裁定認抗告人聲明異議無理由而裁定駁回之，依法並
    無不合，抗告人前揭抗告意旨，仍執陳詞，指摘原裁定不當，其抗告為無理由，
    應予駁回。
五、據上論結，應依道路交通案件處理辦法第二十六條，刑事訴訟法第四百十二條，
    裁定如主文。
中      華      民      國    九十二    年     十二     月    三十一    日
                              台灣高等法院交通法庭
                                  審判長法  官  陳  正  雄
                                        法  官  許  宗  和
                                        法  官  許  錦  印
右正本證明與原本無異。
不得再抗告。
                                        書記官  楊  妙  恩
中      華      民      國    九十三    年      一      月      二      日


司法院資訊處製作；財團法人民間司法改革基金會備份。
